臺灣高等法院高雄分院刑事判決　　　　 93年度上訴字第735號
　　上　訴　人　臺灣高雄地方法院檢察署檢察官
　　上　訴　人
　　即　被　告　己○○
　　　　　　　　　　　　　1
　　選任辯護人　江雍正律師
　　　　　　　　許乃丹律師
　　　　　　　　張清雄律師
　　上　訴　人
　　即　被　告　丙○○
　　選任辯護人　洪條根律師
上列上訴人因被告違反毒品危害防制條例案件，不服臺灣高雄地
方法院93年度重訴字第11號中華民國93年6 月25日第一審判決（
起訴案號：臺灣高雄地方法院檢察署92年度偵字第8552號），提
起上訴，本院判決如下：
      主  文
上訴駁回。
      事  實
一、丙○○、己○○意圖自大陸地區私運第二級毒品安非他命進
    入台灣地區販賣牟利，乃共同基於販賣、運輸第二級毒品安
    非他命及私運管制物品第二級毒品安非他命進口之犯意聯絡
    ，丙○○、己○○分別於民國90年3 月13日、14日前往大陸
    地區，丙○○再邀約壬○○（綽號『阿錘』，已經另案判決
    確定）於90年3 月17日前往大陸地區，壬○○得知丙○○、
    己○○意圖自大陸地區私運第二級毒品安非他命進入台灣地
    區販賣牟利後，亦共同基於販賣、運輸第二級毒品安非他命
    及私運管制物品第二級毒品安非他命進口之犯意聯絡，由壬○○與丙○○向綽號「阿生」之成年男子探尋購毒管道，經
    由「阿生」仲介向大陸地區綽號「兩撇仔」之成年男子約定
    購買第二級毒品安非他命。己○○即於90年3 月19日返台籌
    措購毒款項及聯絡接運事宜。其後，丙○○於90年3 月底由
    台灣某不知名友人經由地下管道匯款新台幣（下同）420 萬
    元至大陸廣東省珠海市拱北區光明商店，再由壬○○、丙○○前往兌換人民幣提領，己○○亦於90年4 月2 日籌款美金
    二萬元攜至大陸地區，而後交付大陸地區「兩撇仔」販入第
    二級毒品安非他命（毛重42.41 公斤，驗後淨重40.74 公斤
    ）。丙○○、壬○○即推由己○○與不詳姓名年籍之成年男
    子2 人共同謀議，由己○○將販入之第二級毒品安非他命（
    毛重42.41 公斤，驗後淨重40.74 公斤）送至廣東省甲子港
    之漁船交由不詳姓名年籍之成年男子其中1 人自大陸地區載
    運進入國內，己○○並交付其所有0000000000號行動電話預
    付卡以為聯絡，另一不詳姓名年籍之成年男子則在國內駕駛
    舢板快艇接運上岸。隨後，丙○○、己○○、壬○○分別於
    90 年4月6 日、7 日、8 日先後搭機返台。丙○○、壬○○
    亦推由己○○於90年4 月13日以5 萬元之代價僱請辛○○（
    業經另案判決確定）接運，辛○○亦基於共同運輸第二級毒
    品安非他命之犯意聯絡而應允。另丙○○於90年4 月15日上
    午2 時許，在高雄市旗津區海水浴場停車場，指示壬○○親
    自接駁第二級毒品安非他命，並應允給予10萬元作為報酬。
    己○○即交付其所有之冰桶2 個予壬○○，並各交付其所有
    0000000000號、0000000000號行動電話1 支予壬○○、辛○○作為聯絡工具，另約定己○○駕駛小客車在涵洞附近等候
    接應。90年4 月15日下午7 時30分許，壬○○即攜帶冰桶2
    個至高雄港口紅燈塔下，搭乘上開不詳姓名年籍之成年男子
    所駕駛之舢板快艇，辛○○則在高雄市旗津區海岸邊等候。
    壬○○於同日下午8 時43分許，以0000000000號行動電話與
    載運第二級毒品安非他命之不詳姓名年籍成年男子持有之
    0000000000號行動電話聯絡約定在柴山海域會合，壬○○即
    於與該漁船會合後接駁以尼龍袋分裝成2 袋之第二級毒品安
    非他命（毛重42 .41 公 斤，驗後淨重40.74 公斤），放置
    於2 個冰桶內，壬○○復於同日下午9 時30分許，以
    0000000000號行動電話與辛○○持有之0000000000號行動電
    話聯絡接運。嗣壬○○將第二級毒品安非他命運回高雄市旗
    津區紅燈塔下之沙灘上，並將其中1 個裝有第二級毒品安非
    他命之冰桶交予辛○○，2 人即各自背負1 個裝有第二級毒
    品安非他命之冰桶，沿岸邊約走2 、3 百公尺至高雄市旗津
    海水浴場之涵洞時，於90年4 月15日下午10時10分許，為警
    調所組成之專案小組當場查獲，並扣得裝有第二級毒品安非
    他命之冰桶2 個（第二級毒品安非他命毛重42.41 公斤，驗
    後淨重40.7 4公斤）及尼龍袋2 個、0000000000號、
    0000000000號行動電話2 支，而己○○見狀即乘隙逃逸。
二、案經臺灣高等法院高雄分院檢察署發交臺灣高雄地方法院檢
    察署檢察官偵查起訴。
      理  由
一、按被告以外之人於偵查中向檢察官所為之陳述，除顯有不可
    信之情況者外，得為證據，刑事訴訟法第159 條之第2 項訂
    有明文。證人壬○○、辛○○於91年11月14日偵查中具結後
    向檢察官所為之陳述，並無證據證明非出於證人壬○○、辛○○之自由意識，即無顯不可信之情況，自得為證據，先予
    敘明。
二、訊據上訴人即被告（下稱被告）丙○○、己○○均否認有販
    賣、運輸第二級毒品安非他命及私運管制物品進口之犯行，
    被告丙○○辯稱「阿生」始為扣案第二級毒品安非他命之貨
    主，其因認識「阿生」，故壬○○被查獲後，乃託庚○○轉
    請其通知「阿生」想辦法疏通，「阿生」即交付賄款予甲○○代為行賄調查員張盛鴻及承辦法官，但因未能行賄承辦法
    官，甲○○及調查員張盛鴻為侵占部分賄款，即由調查員張
    盛鴻脅迫、利誘壬○○指稱其為扣案第二級毒品安非他命之
    貨主等語，被告己○○辯稱其係於90年3 月14日第1 次至大
    陸地區，而其先後2 次至大陸地區均係因購買茶葉之事，且
    其於90年間年僅20餘歲，無經濟能力，對大陸地區亦不熟，
    當無可能販賣、運輸第二級毒品安非他命及私運管制物品進
    口等語。
三、經查：
    (一)上揭事實，有下列證據可證：
      1.證人壬○○、辛○○於91年11月14日偵查中結證明確（
        見偵查1 卷第98～101 頁）。
      2.有裝有第二級毒品安非他命之冰桶2 個（第二級毒品安
        非他命毛重42 .41 公斤 ，驗後淨重40.74 公斤）及尼
        龍袋2 個、0000000000號、0000000000號行動電話2 支
        扣案。
      3.扣案第二級毒品安非他命之成分已經鑑定無訛，有法務
        部調查局檢驗通知書附卷可稽（見偵查1 卷第18頁）。
      4.證人壬○○持有之0000000000號行動電話與證人辛○○
        持有之0000000000號行動電話於90年4 月15日下午4 時
        34分、下午8 時15分、下午9 時29分、下午9 時36分均
        有通聯情形，證人壬○○持有之0000000000號行動電話
        與不詳姓名年籍成年男子持有之0000000000號行動電話
        於90年4 月15日下午8 時43分、下午8 時44分、下午8
        時50分均有通聯情形，證人辛○○持有之0000000000號
        行動電話與證人壬○○持有之0000000000號行動電話於
        90年4 月15日下午6 時34分、下午8 時15分、下午9 時
        29分、下午9 時36分均有通聯情形，有0000000000號、
        0000000000號行動電話之通聯紀錄附卷可參（見臺灣屏
        東地方法院90年度重訴字第10號案卷第49、51、52、53
        、54頁）。
      5.依法務部調查局高雄縣調查站申請核發通訊監察書後監
        聽結果，被告丙○○與庚○○於91年3 月13日下午9 時
        43分許以電話通話，被告丙○○：「我說給你聽，這種
        情形你跟他（壬○○）講，說這三個人合夥的東西（應
        係指系爭毒品），我們從頭挺到尾，看什麼事情，叫他
        嘴巴緊一點，不要再出什麼差錯」、「他也知道，這是
        『三個人』合夥的，『阿搥』（指壬○○）也知道，這
        個不能亂講。那誰在『攬』，歐吉桑在『攬』，幹ｘｘ
        ，『龜仔龍』一毛錢有在出嗎‧‧‧」，又被告丙○○
        與庚○○於91年3 月15日下午3 時56分許以電話通話，
        被告丙○○：「我跟你講，剛才台灣打過來說『阿鎚』
        要爆內幕‧‧‧」、「所以說，我不知道你今天沒去，
        說出庭那個樣子，說我不要理他，他要『爆』」、「我
        不知道你沒去，我說他這一條這樣，再他這一條咬下去
        ，我整局會爛掉」、「幹ｘｘ，我從頭挺他挺到尾，你
        娘ｘｘｘ」、「你娘ｘｘｘ，幹ｘｘ，快抓狂了」，被
        告丙○○與庚○○於91年3 月17日下午1 時21分許以電
        話通話，庚○○：「‧‧‧我跟你說，明天『包仔』（
        指辛○○）2 個小孩明天要去會客，『包仔』寫的信，
        昨天小孩有拿給我看，他的意思是說安家費都沒有出」
        ，被告丙○○：「什麼安家費，幹ｘｘ」、「幹ｘｘ，
        你叫他說給我聽，什麼安家費，這東西是我們合夥，要
        我出安家費，亂來」，有通訊監察書、通話內容紀錄可
        憑（見偵查1 卷第8 、57、58、59～63頁）。
      6.復有被告丙○○入出境查詢報表（見他字卷第5 頁）、
        被告己○○入出境查詢結果（見本院91年度上重更(一)第
        21號卷第82頁）、證人壬○○入出境查詢結果（見臺灣
        屏東地方法院90年度重訴字第10號案卷第45頁）在卷可
        佐。
      7.證人即調查員張盛鴻結證稱：「我們根據情報旗津地區
        有個綽號『跛腳良』的男子丙○○涉嫌走私毒品，丙○○是吳佳宜、己○○及被告等人的首領，我們開始偵查
        跟監，90年3 月發現丙○○與己○○接觸，己○○買了
        3 張遠傳的預付卡，研判他們近日將走私毒品，而丙○○於3 月13日出境赴大陸，壬○○同月17日也出境至大
        陸，己○○買了易付卡後於4 月2 日亦出境至大陸，4
        月6 日丙○○入境、4 月7 日己○○入境、4 月8 日壬○○入境，根據我們跟監發現有可能利用假日走私毒品
        ，4 月15日我們動員60幾人埋伏在旗津海水浴場附近，
        在涵洞附近發現有1 小客車，車上有1 男子可能是己○○，為免打草驚蛇，我們不敢靠近，所以不能確定是否
        己○○，晚上9 時30分許，有一快艇快速衝靠沙灘，壬○○就從快艇上搬了2 個冰桶交給辛○○，壬○○就跳
        下船他們各背1 個冰桶，我們怕他們會把毒品丟入海裡
        ，所以等他們沿岸邊走了2 、3 百公尺到涵洞時才上前
        逮捕，在附近等候小客車號已逃逸。」、「偵辦過程並
        沒有吳佳宜這個對象，貓仔俊並非吳佳宜，吳佳宜並沒
        有去大陸，而壬○○去大陸前我們就鎖定他‧‧‧辛○○是我們逮捕時才知道有這個人。」等語明確（見臺灣
        屏東地方法院90年度重訴字第10號案卷第69、70頁）。
    (二)證人壬○○、辛○○嗣於法院審理中雖均結證改稱私輸第
      二級毒品安非他命之人係「貓仔俊」，非被告丙○○及己○○等語。然綜觀上述，足認證人壬○○、辛○○於91年
      11月14日偵查中所證述情節，堪信與事實相符。至證人壬○○、辛○○其後改稱，無非迴護被告丙○○及己○○之
      詞，不足採信。
    (三)被告丙○○固辯稱「阿生」始為扣案第二級毒品安非他命
      之貨主，其因認識「阿生」，故壬○○被查獲後，乃託庚○○轉請其通知「阿生」想辦法疏通，「阿生」即交付賄
      款予甲○○代為行賄調查員張盛鴻及承辦法官，但因未能
      行賄承辦法官，甲○○及調查員張盛鴻為侵占部分賄款，
      即由調查員張盛鴻脅迫、利誘壬○○指稱其為扣案第二級
      毒品安非他命之貨主等語，並提出被告丙○○與甲○○於
      91年4 月30日之電話錄音帶為佐，又該電話錄音帶內甲○○之聲音亦經鑑定無訛，固有法務部調查局聲紋鑑定報告
      書在卷可稽（見本院2 卷第79頁）。然被告丙○○與甲○○之電話通話內容均係談論關於行賄及款項之事，尚難據
      此推認被告丙○○有無販賣、運輸第二級毒品安非他命及
      私運管制物品進口犯行。
    (四)被告己○○雖辯稱其係於90年3 月14日第1 次至大陸地區
      ，而其先後2 次至大陸地區均係因購買茶葉之事，且其於
      90年間年僅20餘歲，無經濟能力，對大陸地區亦不熟，當
      無可能販賣、運輸第二級毒品安非他命及私運管制物品進
      口等語。又證人丁○○、乙○○、戊○○在本院固均結證
      稱被告己○○前往大陸地區係為購買茶葉，且均與其等同
      在一起，被告己○○並無單獨行動等語（見本院1 卷第16
      7 ～180 頁），並有戊○○、乙○○之護照在卷可憑。但
      被告己○○於偵查及原審均未曾陳述至大陸地區購買茶葉
      之事，直至本院始為如此陳述，被告己○○此部分辯稱及
      證人丁○○、乙○○、戊○○上開證述，其真實性即非無
      疑，尚難遽採。
    (五)被告丙○○、己○○共同自大陸地區販入第二毒品安非他
      命共計驗後淨重40 .74 公 斤，數量龐大，且政府查緝毒
      品甚嚴，走私毒品罪刑亦極重，被告丙○○、己○○甘冒
      被查獲判重刑之風險，共同自大陸地區販入第二毒品安非
      他命，其等意圖牟利，甚為顯明。
    綜上所述，被告丙○○、己○○共同販賣、運輸、私運第二
    級毒品安非他命進口，事實明確，洵堪認定。
四、查安非他命係毒品危害防制條例第2 條第2 項第2 款所稱之
    第二級毒品，且屬行政院公告管制物品項目及其數額甲項第
    4 款所列之管制進出口物品，不得持有、運輸、販賣及私運
    進口。又按販賣第二級毒品罪，並不以販入之後，復行賣出
    為構成要件，苟以營利為目的，將毒品購入或將之賣出，有
    一於此，其犯罪即已完成。核被告丙○○、己○○意圖營利
    販入管制物品第二級毒品安非他命後，將安非他命自大陸地
    區運輸來台，所為係犯毒品危害防制條例第4 條第2 項之販
    賣、運輸第二級毒品罪及行為時懲治走私條例第2 條第1 項
    、第12條之私運管制物品進口罪。又被告行為後，懲治走私
    條例第2 條第1 項規定已於91年6 月26日公布，同年月28日
    生效，修正後第2 條第1 項私運管制物品進口罪之法定刑罰
    金部分，較行為時之刑度為重，比較新舊法結果，以行為時
    之法律對被告較為有利，自應適用行為時之懲治走私條例第
    2 條第1 項處斷。被告丙○○、己○○與壬○○就販賣第二
    級毒品犯行，被告丙○○、己○○與壬○○、鮑國良及另2
    名駕駛漁船、舢板快艇之不詳姓名成年男子間就運輸第二級
    毒品、私運管制物品犯行，分別就各該部分有犯意之聯絡，
    行為之分擔，均為共同正犯。被告2 人推由壬○○私運管制
    物品進口既遂後，再行搭乘舢板運送走私物品之後續行為，
    應為先前私運管制物品進口行為所吸收，不另論罪。被告2
    人持有第二級毒品之低度行應為運輸之高度行為所吸收，亦
    均不另論罪。被告丙○○、己○○所犯上開運輸第二級毒品
    與私運管制物品進口罪2 罪，均係1 行為觸犯2 罪名之異種
    想像競合犯，應從重論以運輸第二級毒品罪1 罪。被告2 人
    運輸第二級毒品與販賣第二級毒品有方法結果之牽連關係，
    應依刑法第55條從重論以販賣第二級毒品既遂罪1 罪。
四、原審以被告罪證明確，因而適用毒品危害防制條例第4 條第
    2 項、第18條第1 項前段、第19條第1 項、修正前懲治走私
    條例第2 條第1 項、第11條、第12條、刑法第2 條第1 項但
    書、第11條前段、第28條、第55條、第37條第2 項規定，並
    審酌被告丙○○、己○○共謀在大陸販入管制物品第二級毒
    品安非他命私運來台，助長毒品氾濫，具有侵害國人身心及
    社會之危險，所運輸之安非他命多達約40餘公斤，情節非輕
    ，且被告二人均否認犯行，被告2 人參與犯行情節輕重等一
    情狀，分別量處被告丙○○有期徒刑13年、被告己○○12年
    ，併依刑法第37條第2 項之規定宣告被告丙○○褫奪公權9
    年、被告己○○褫奪公權8 年，並說明扣案之第二級毒品安
    非他命（毛重42.41 公斤、驗後淨重40.74 公斤）係屬第二
    級毒品，應依毒品危害防制條例第18條第1 項前段之規定沒
    收銷燬，扣案之冰桶2 個、尼龍袋2 個、行動電話2 支（電
    話號碼為0000000000號、0000000000號）均係供被告等犯罪
    所用之物，且為被告己○○所有，自應依毒品危害防制條例
    第19條第1 項之規定宣告沒收。另被告己○○所有交付不詳
    姓名成年男子聯絡運輸、私運毒品用之0000000000號行動電
    話預付卡1 個，雖未扣案，但未能證明已滅失，亦應依毒品
    危害防制條例第19條第1 項之規定宣告沒收，如全部或一部
    不能沒收時，追徵其價額或以其財產抵償之。原判決認事用
    法，並無不合，量刑亦稱妥適。檢察官上訴意旨指摘原判決
    量刑過輕，被告上訴意旨辯稱未犯罪，均無理由，應予駁回
    。
據上論結，應依刑事訴訟法第368 條，判決如主文。
本案經檢察官王登榮到庭執行職務。
中　　華　　民　　國　　94　　年　　7 　　月　　13　　日
                  刑事第九 庭  審判長法　 官  張明松
                                    法　　官  任森銓
                                    法　　官  郭玫利
以上正本證明與原本無異。
如不服本判決應於收受本判決後10日內向本院提出上訴書狀，其
未敘述上訴理由者，並得於提起上訴後10日內向本院補提理由書
狀（均須按他造當事人之人數附繕本）「切勿逕送上級法院」。
中　　華　　民　　國　　94　　年　　7 　　月　　13　　日
　　　　　　　　　　　　　　　　　　　書記官  翁心欣
附錄本判決論罪科刑法條
修正前懲治走私條例第2條第1項：
私運管制物品進口﹑出口逾公告數額者，處7 年以下有期徒刑，
得併科新台幣200,000元以下罰金。
毒品危害防制條例第4條第2項：
製造、運輸、販賣第二級毒品者，處無期徒刑或7 年以上有期徒
刑，得併科新台幣七百萬元以下罰金。
